【裁判字號】    88,易,1694
【裁判日期】    890124
【裁判案由】    違反動產擔保交易法
【裁判全文】
臺灣桃園地方法院刑事判決                        八十八年度易字第一六九四號
    公  訴  人  臺灣桃園地方法院檢察署檢察官
    被      告  丙○○
右列被告因違反動產擔保交易法案件，經檢察官提起公訴（八十八年度偵字第八七０
九號），本院判決如左：
    主  文
丙○○動產擔保交易之債務人，意圖不法之利益，將標的物遷移，致生損害於債權人
，處拘役參拾日，如易科罰金以參佰元折算壹日，緩刑貳年。
    事  實
一、丙○○於民國八十六年三月二十四日，以動產擔保交易附條件買賣之方式，向設
    於桃園縣八德市○○路○段七三一號之「甲○○○股份有限公司」（下稱元隆公
    司）購買日產牌B14XTA型、車牌號碼Ｌ八─○三四○號自小客車一輛，為動產擔
    保交易之債務人。雙方約定總價金新臺幣（下同）伍拾伍萬玖仟元，自八十六年
    四月二十八日起，至八十八年三月二十八日止，分二十四期給付，每期付款壹萬
    肆仟肆佰玖拾元，標的物存放地點為桃園縣蘆竹鄉大華村凌雲一村六四號，在價
    金未付清之前，標的物所有權仍屬元隆公司，買受人丙○○僅得依約占有使用，
    不得任意遷移、出賣、出質、移轉、抵押或為其他處分等。丙○○自八十七年十
    二月二十八日之後因搬遷及待產，即意圖不法之利益，未依約付款，並將購買之
    自小客車遷移不知去向，致債權人元隆公司追索無著受有損害。
二、案經國都公司訴請台灣桃園地方法院檢察署檢察官偵查起訴。
    理  由
一、訊據被告丙○○固坦承有遷移上揭動產買賣之車輛至他處，惟辯稱將車遷移前有
    請伊母親李菊妹代為知會告訴人元隆公司。經查，告訴人公司之代理人乙○○於
    本院審理中指訴稱: 被告或被告之母親未曾於將車遷移至他處前知會告訴人公司
    綦詳，證人李菊妹亦於本院審理中證稱: 「我沒告知徐先生（指乙○○）車要遷
    移至他處，因為我不懂。」等語，足證被告將車遷移前未曾知會告訴人公司甚明
    ，已違反動產擔保交易法不得將標的物任意遷移之規定，此外並有附條件買賣契
    約書、動產擔保交易附條件買賣設定登記申請書各一件附卷可稽，被告犯行堪以
    認定。
二、核被告丙○○係動產擔保交易之債務人，意圖不法之利益，將標的物遷移，致生
    損害於債權人，係犯動產擔保交易法第三十八條之罪。爰審酌被告犯罪之動機、
    手段、嗣已付清全部款項並與告訴人公司達成和解等一切情狀，量處如主文所示
    之刑，並諭之易科罰金之折算標準，以示懲儆。又被告前未曾受有期徒刑以上刑
    之宣告，因一時失慮，偶罹刑典，事後已與告訴人達成和解，告訴人亦表示原諒
    及撤回告訴，經此刑之宣告後，應知警惕而無再犯之虞，本院因認暫不執行其刑
    為當，予以宣告緩刑二年，用啟自新。
據上論斷，應依刑事訴訟法第二百九十九條第一項前段，動產擔保交易法第三十八條
，刑法第十一條前段、第四十一條、第七十四條第一款，罰金罰鍰提高標準條例第一
條前段、第二條，判決如主文。
本案經檢察官張尹敏到庭執行職務。
中      華      民       國    八十九    年     一    月     二十四     日
                             臺灣桃園地方法院刑事第四庭
                                    法  官  吳俊螢
右正本證明與原本無異。
如不服本判決，應於判決送達後十日內向本院提出上訴狀( 應附繕本 )，上訴於
臺灣高等法院。
                                    書記官  魏慧夷
中 華      民      國      八十九      年     一   月    二十四    日
附錄法條：
動產擔保交易法第三十八條
動產擔保交易之債務人，意圖不法之利益，將標的物遷移、出賣、出質、移轉、抵押
為其他處分，致生損害債權人者，處三年以下有期徒刑、拘役或科或併科六千元以下
之罰金。


司法院資訊處製作；財團法人民間司法改革基金會備份。
